臺灣高等法院高雄分院刑事判決　　　　　94年度上訴字第19號
上　訴　人　臺灣高雄地方法院檢察署檢察官
被　　　告　甲○○
上列上訴人因被告違反毒品危害防制條例案件，不服臺灣高雄地
方法院93年度訴字第2688號中華民國93年11月30日第一審判決（
起訴案號及移送本院併辦：臺灣高雄地方法院檢察署93年度毒偵
字第3389、7735號），提起上訴，本院判決如下：
    主  文
原判決撤銷。
甲○○連續施用第一級毒品，處有期徒刑捌月。扣案之海洛因壹
包（淨重零點零貳公克、包裝重零點貳公克）、壹包（淨重零
點零陸公克、包裝重零點壹捌公克）、殘留海洛因之注射針筒貳
支均沒收銷燬之。
    事  實
一、甲○○前於民國（下同）90年間因施用毒品案件，經原審法
    院以90年度毒聲字第4040號裁定送觀察、勒戒，認無繼續施
    用毒品之傾向，業經台灣高雄地方法院檢察署檢察官於90年
    7 月13日，以90年毒偵字第3120號不起訴處分確定。詎仍不
    知悔改，明知海洛因業經公告列為毒品危害防制條例第2 條
    第2 項之第1 級毒品，不得非法持有、施用，5 年內復基於
    施用第1 級毒品海洛因之概括犯意，於93年6 月26日下午3
    時起，至同年11月4 日中午，以將海洛因摻水注射手臂之方
    式，每2 日1 次，在高雄縣林園鄉林園工業區附近河堤邊，
    連續施用海洛因多次，其第1 次於93年6 月26日下午3 時許
    施用後，旋即於同日下午4 時30分許，於有偵查犯罪之公務
    員尚未發覺前，向警察機關自首而查獲，並扣得海洛因1 包
    （淨重0.02公克、包裝重0.32公克）及殘留海洛因之注射針
    筒1 支，嗣甲○○又不耐毒癮發作，繼續施用海洛因，於同
    年11月5 日下午1 時45分，在高雄縣林園鄉○○村○○○路
    與鳳林路二段口，為警查獲，扣得海洛因1 包（淨重0.06
    公克、包裝重0.18公克）及殘留海洛因之針筒1 支。
二、案經高雄縣警察局林園分局報請臺灣高雄地方法院檢察署檢
    察官偵查起訴及移送本院併案審理。
    理  由
一、訊據被告甲○○對於上開施用第1 級海洛因之事實坦承不諱
    ，並有扣案之白色粉末2 包（1 包淨重0.02公克、包裝重
    0.32公克，1 包淨重0.06公克、包裝重0.18公克）及殘留有
    海洛因之注射針筒2 支足資佐證。而被告於第1 次向警方自
    首時所採之尿液，經送高雄縣政府衛生局檢驗及高雄醫學大
    學附設中和紀念醫院複驗，第2 次被查獲時所採之尿液，經
    93年7 月6 日93煙檢字第1337號煙毒尿液檢驗成績書、姓名
    代碼對照表、該中和紀念醫院同年9 月14日編號9309之237
    號及該凱旋醫院同年11月19日濫用藥物尿液檢驗報告各1 紙
    附卷可稽。另扣案之白色粉末2 包，經送法務部調查局鑑驗
    結果，確含有海洛因成分；扣案之注射針筒，經送高雄醫學
    大學附設中和紀念醫院檢驗結果，亦呈海洛因陽性反應，有
    該調查局93年8 月3 日調科壹字第220017674 號、同年12月
    14日調科壹字第220018938 號鑑定通知書及上開醫院檢驗報
    告附卷可參；是被告之自白核與事實相符，自堪信為真實。
    另被告前於90年間因施用毒品案件，經原審法院以90年度毒
    聲字第4040號裁定送觀察、勒戒，認無繼續施用毒品之傾向
    ，業經台灣高雄地方法院檢察署檢察官於90年7 月13日，以
    90年毒偵字第3120號不起訴處分確定在案之事實，有台灣高
    等法院被告全國前案紀錄表及台灣高雄地方法院檢察署刑案
    資料查註紀錄表各1 紙附卷可按，其於前開不起訴處分確定
    後，5 年內再犯本件施用毒品罪，自不須經觀察、勒戒或戒
    治之程序，而應逕予論科，是本件事證明確，犯行堪予認定
    。
二、核被告所為，係犯毒品危害防制條例第十條第一項之施用第
    一級毒品罪。又其施用第1 級毒品前後持有該毒品之低度行
    為，應被其施用之高度行為所吸收，不另論罪，又被告先後
    多次施用第1 級毒品，時間緊接，顯係基於概括之犯意，應
    依刑法第56條論以連續犯，被告於93年6 月26日施用毒品後
    ，至同年11月4 日間連續多次施用海洛因之行為，雖未經檢
    察官起訴，惟因與起訴部分有連續犯之裁判上一罪關係，本
    院自得一併予以論究，又被告於93年6 月26日下午3 時施用
    毒品後，雖於同日下午4 時30分向警察機關自首犯罪，惟不
    旋踵其又多次施用毒品，其自首後之施用毒品之行為，雖被
    告坦認犯罪，亦僅係自白，並非自首，而連續犯既以一罪論
    ，即應認被告之全部犯罪並無自首之適用。
三、原審予以論罪科刑，固非無見；惟查被告於93年6 月26日施
    用毒品海洛因後，仍賡續施用海洛因至同年11月4 日為止，
    原審就被告於93年6 月26日後至同年11月4 日施用海洛因之
    行為，未及一併予以論究，自有未洽。檢察官上訴執此指摘
    原判決不當，非無理由，應由本院將原判決撤銷，審酌被告
    前有施用毒品之不良素行，經觀察勒戒後，竟未徹底戒絕，
    於93年6 月26日再次施用海洛因後，雖向警方自首，惟旋又
    不耐毒癮發作，繼續施用，顯見其意志不堅，惟念其施用毒
    品係戕害自身之健康，且犯後坦白承認，尚知悔悟等情狀，
    爰予科處有期徒刑捌月。扣案之海洛因2 包（其中1 包淨重
    0.02公克、包裝重0.32公克，另1 包淨重0.06公克、包裝重
    0.18公克）均係違禁物，另扣案之注射針筒2 支，因與殘留
    之海洛因無從析離同係違禁物，爰均依毒品危害防制條例第
    18條第1 項前段規定宣告沒收銷燬。
據上論斷，應依刑事訴訟法第369 條第1 項前段、第364 條、第
299 條第1 項前段，毒品危害防制條例第10條第1 項、第18條第
1 項前段，刑法第11條、第56條，判決如主文。
本案經檢察官朱文彬到庭執行職務。
中　　華　　民　　國　　94　　年　　1 　　月　　31　　日
　　　　　　　　　刑事第四庭    審判長法　官　蕭權閔
                                      法　官　李嘉興
                                      法　官　陳吉雄
以上正本證明與原本無異。
如不服本判決應於收受本判決後10日內向本院提出上訴書狀，其
未敘述上訴理由者，並得於提起上訴後10日內向本院補提理由書
狀（均須按他造當事人之人數附繕本）「切勿逕送上級法院」。
中　　華　　民　　國　　94　　年　　2 　　月　　1 　　日
　　　　　　　　　　　　　　　　　　　書記官　梁美姿
附錄本件判決論罪科刑法條：
毒品危害防制條例第10條第1項
施用第一級毒品者，處6 月以上5 年以下有期徒刑。
　　　　　　　　　　　　　　　　　　　　　　　　　　　Ｑ
